【裁判字號】    95,易緝,8
【裁判日期】    950608
【裁判案由】    竊盜等
【裁判全文】
臺灣苗栗地方法院刑事判決               95年度易緝字第8號
公  訴  人  臺灣苗栗地方法院檢察署檢察官
被      告  乙○○
上列被告因竊盜等案件，經檢察官提起公訴（94年度偵字第2590
號）及移送併案審理（臺灣新竹地方法院檢察署94年度偵字第49
73號），本院判決如下：
    主  文
本件免訴。
    理  由
一、公訴意旨略稱：被告乙○○意圖為自己不法所有，與黃明君
    （業經本院以94年度易字第627 號判決確定）基於共同竊盜
    之概括犯意聯絡，連續於(一)民國94年6 月20日凌晨1 時許，
    由黃明君騎乘機車搭載被告乙○○前往苗栗縣頭份鎮○○路
    ○ 段195 號前，由黃明君在旁把風，再由被告乙○○以自備
    之鑰匙竊取鍾月珍所有停放於該處車號6773-FP 號之自用小
    貨車。(二)嗣即由被告乙○○駕駛上開自小貨車搭載黃明君，
    於同日（94年6 月20日）凌晨2 時許，前往竹南鎮○○路79
    2 號丙○○所經營之「玠旺鋼鐵」有限公司，共同竊取丙○
    ○所有置放於公司前廣場之白鐵1 批，得手後，以上開小貨
    車載運至不知情顏新發所經營，位於同鎮○○里○○○段15
    7 號之鐵工廠內藏放，再於同日早上，以上開自小貨車運至
    鄧元璋所經營位於頭份鎮○○路之「民皓舊貨業」販售，得
    款新台幣（以下同）1 萬2 千元，2 人朋分花用，嗣被告乙
    ○○再獨自將上開車號6773－FP號自用小貨車棄置於苗栗市
    某處。(三)同年7 月8 日凌晨1 至2 時許（起訴書誤載為7月7
    日晚上7 至8 時許），被告乙○○復夥同黃明君前往頭份鎮
    ○○路865 號前，竊取甲○○所有停放於該處車號6H－4897
    號（起訴書誤載為6H－4597）之自用小貨車得手。(四)嗣再由
    被告乙○○駕駛該自用小貨車搭載黃明君，於同月8 日凌晨
    2 至3 時許，前往竹南鎮○○街1 號對面空地，共同竊取曾
    堹華所有置放於該處之不鏽鋼鐵架3 個，得手後，先以上開
    自小客車載運至顏新發之前開鐵工廠內藏放，再於同日早上
    夥同不知情之顏新發將上開不鏽鋼鐵架切割後，於同日早上
    9 時許，由被告乙○○夥同黃明君駕駛上開車號6H－4897號
    自小貨車，運至彭金增所經營位於頭份鎮興隆里之「嘉豐實
    業行」變賣，換取7 千2 百元之現金，由2 人朋分花用。乙
    ○○於94年7 月8 日上午5 時許，以該車號6H－4897 號 自
    小貨車運回上開竊得之不鏽鋼鐵架後，將車號6H－4897 號
    自用小貨車停放在顏新發（業經本院以94年度易字第627 號
    判決確定）上開鐵工廠內，並在顏新發面前對該自小貨車車
    身所留車號噴漆意圖掩飾，且告知顏新發該車係贓車，詎顏
    新發明知該自用小貨車係贓物，仍允許寄藏在其鐵工廠內。
    嗣警於執行查贓勤務時，於94年7 月8 日下午1 時40分許，
    當場在上開顏新發之鐵工廠內查獲上開6H－4897號自小貨車
    ，並進而查悉上情等語。
二、按案件曾經判決確定者，應諭知免訴之判決，並得不經言詞
    辯論為之，刑事訴訟法第302條第1款、第307 條定有明文。
    又訴訟上所謂一事不再理之原則，關於實質上一罪或裁判上
    一罪，亦均有其適用，最高法院60年臺非字第77號著有判例
    ，可資參照。
三、經查被告乙○○曾基於意圖為自己不法之所有，於94年8 月
    3 日7 時許，見吳宗樞所有車牌號碼為LY-1016 號、引擎號
    碼為YLN-303GL-22120 號的自用小客車停放於苗栗縣竹南鎮
    頂埔國小側門前，以其自備之鑰匙1 把插入上開自小客車之
    鑰匙孔中，發動引擎將該車開走而竊取得手，同時將該車車
    牌拆下，棄置於雙溪產業道路旁，迨同日15時許，被告乙○
    ○駕上開車輛行經新竹縣寶山鄉○○路段時，遇警攔檢而查
    獲，而於94年10月26日由本院苗栗簡易庭判處有期徒刑6 月
    ，如易科罰金以300 元折算1 日，並於95年1 月10日確定，
    此有本院94年度苗簡字第792 號刑事簡易判決、臺灣高等法
    院被告全國前案紀錄表各1 份附於95年度易緝字第8 號卷可
    稽。而本件被告乙○○被訴之連續竊盜行為，與其經本院上
    開判決確定之竊盜事實，時間緊接，且所犯構成要件同一，
    犯罪方式均係利用機會竊取鋼鐵、汽車等物品，手法相同，
    足認本案部分之竊盜犯行與前開本院已判決確定案件間有連
    續犯裁判上一罪之關係。且審酌如後所述臺灣新竹地方法院
    檢察署檢察官94年度偵字第4973號函請併辦部分，犯罪時間
    係94年7 月29日，與前開確定判決之犯罪時間僅相距數日，
    則被告多次所為之竊盜犯行時間更為緊接，被告顯係基於概
    括犯意所為，二者具有裁判上一罪之關係，且本件被告被訴
    之事實均在上開本院有罪判決之宣示判決（即94年10月26日
    ）前，自為其既判力所及，依照首開說明，爰不經言詞辯論
    ，逕為諭知免訴之判決。
四、臺灣新竹地方法院檢察署檢察官94年度偵字第4973號函請併
    辦意旨謂：被告乙○○基於意圖為自己不法所有之竊盜犯意
    ，於94年7 月29日晚間，在新竹市香山區東香里美芝城52號
    前，以自備之鑰匙1 支（未扣案），竊取林信忠所有之車號
    BR－2660號自用小客車1 部，得手後供己代步之用，因認被
    告涉犯竊盜罪嫌，且與本案有連續犯之裁判上一罪關係，移
    請併案審理等語。然本件被告竊盜案件，應諭知免訴判決，
    已如前述，則與併案部分不生裁判上一罪關係，本院無從併
    予審理，爰退由臺灣新竹地方法院檢察署檢察官另為適法之
    處理，附此敘明。
據上論斷，應依刑事訴訟法第302 條第1 款、第307 條，判決如
主文。
中    華    民    國    95    年    6     月    8     日
                  刑事第三庭    審判長法  官  柳章峰
                                      法  官  林卉聆
                                      法  官  吳國聖
以上正本與原本無異。
如不服本判決，應於判決送達後10日內向本院提出上訴狀（應附
繕本）。告訴人或被害人如對於本判決不服者，應具備理由請求
檢察官上訴，其上訴期間之計算係以檢察官收受判決正本之日期
為準。
中    華    民    國    95    年    6     月    8     日
                                      書記官  歐明秀


司法院資訊處製作；財團法人民間司法改革基金會備份。
